臺灣板橋地方法院刑事判決　　　　　　100年度交訴字第278號
公　訴　人　臺灣板橋地方法院檢察署檢察官
被　　　告　陳桂林
上列被告因公共危險等案件，經檢察官提起公訴（100 年度偵字
第22990 號），本院判決如下：
    主  文
陳桂林駕駛動力交通工具肇事，致人受傷而逃逸，累犯，處有期
徒刑柒月。
其餘被訴業務過失傷害部分，公訴不受理。
    事  實
一、陳桂林（曾因竊盜案件，於民國〈下同〉97年1 月24日，經
    本院以96年度訴字第2802號刑事判決判處有期徒刑1 年，於
    97年4 月30日，經臺灣高等法院以97年度上訴字第1225號刑
    事判決駁回上訴而告確定，97年5 月22日判決確定，刑期起
    算日期為97年9 月23日，指揮書原載執行完畢日期為98年9
    月22日，縮刑期滿日期為98年9 月10日；又因詐欺案件，於
    99年10月29日，經本院以99年度簡字第8256號刑事簡易判決
    判處有期徒刑4 月，100 年1 月28日判決確定，於100 年5
    月31日因易科罰金執行完畢－致使本案犯行構成累犯）係營
    業小客車司機，為從事駕駛業務之人，嗣於100 年7 月4 日
    9 時50分許，其駕駛車牌號碼226-B3號營業小客車，沿新北
    市板橋區○○○路往土城方向行駛，行經南雅南路2 段148
    號前而欲迴轉時，其原應注意汽車迴車前，應暫停並顯示左
    轉燈光或手勢，看清無來往車輛，始得迴轉，而依當時天候
    晴、日間自然光線、路面乾燥無缺陷、視距良好等情況，並
    無不能注意之情事，詎其竟疏未注意前揭規定，貿然迴車，
    斯時適有李芳杏騎乘車牌號碼M77-228 號重型機車行至陳桂
    林所駕駛營業小客車之左側，見狀閃避不及，該汽車之左前
    方保桿乃碰撞重型機車之右側車身，致李芳杏人、車倒地，
    並受有右手肘、右膝及右踝擦傷、右手肘、右肩及右髖部挫
    傷、頭部創傷等傷害（業務過失傷害部分業經撤回告訴）。
    詎陳桂林於肇事致李芳杏受傷後，雖曾下車查看，但並未採
    取救護或其他必要措施，為逃避肇事責任，旋即迅速駕車逃
    逸，惟仍經李芳杏以手機拍照並記下車牌號碼，並報警偵悉
    上情。
二、案經李芳杏訴由新北市政府警察局板橋分局移送臺灣板橋地
    方法院檢察署檢察官偵查起訴。
    理  由
壹、有罪部分：
一、按被告以外之人於審判外之陳述，雖不符同法第159 條之1
    至之4 之規定，而經當事人於審判程序同意作為證據，法院
    審酌該言詞陳述或書面陳述作成時之情況，認為適當者，亦
    得為證據，刑事訴訟法第159 條之5 第1 項定有明文。查本
    案被告及檢察官就下述所調查之證據均同意有證據能力，是
    本案經調查之下述證據資料，縱有屬傳聞證據且不符刑事訴
    訟法第159 條之1 至之4 之規定者，因本院審酌各該證據資
    料作成時之一切客觀情況，認為適當，揆諸前開規定，自得
    為證據。
二、訊據被告陳桂林坦承上開犯罪事實，核與告訴人李芳杏於警
    詢、檢察官偵查中之指（證）述相符，且有道路交通事故現
    場圖、道路交通事故現場草圖、道路交通事故調查報告表〈
    一〉、〈二〉、新北市政府警察局板橋分局道路交通事故肇
    事人自首情形記錄表各1 份、現場及車輛照片共18張、監視
    錄影帶翻拍照片4 幀（見臺灣板橋地方法院檢察署100 年度
    偵字第22990 號卷第12頁至第14頁、第16頁至第22頁）在卷
    足佐。而按汽車迴車前，應暫停並顯示左轉燈光或手勢，看
    清無來往車輛，並注意行人通過，始得迴轉，道路交通安全
    規則第106 條第5 款定有明文，且依當時天候晴、日間自然
    光線、路面乾燥無缺陷、視距良好等情況，並無不能注意之
    情事，詎其竟未注意迴車之規定，貿然迴車因而肇事，而告
    訴人因此車禍而受有右手肘、右膝及右踝擦傷、右手肘、右
    肩及右髖部挫傷、頭部創傷等傷害，亦有亞東紀念醫院於10
    0 年7 月4 日出具之〈乙種〉診字第1000382821號診斷證明
    書1 紙（見臺灣板橋地方法院檢察署100 年度偵字第22990
    號卷第7 頁）附卷足憑，而該等傷害顯與被告駕駛動力交通
    工具肇事有相當因果關係存在。
三、從而，本案事證已臻明確，被告犯行洵堪認定，自應依法論
    科。
四、核被告陳桂林所為，係犯刑法第185 條之4 之肇事致人受傷
    而逃逸罪。查被告曾因竊盜案件，於97年1 月24日，經本院
    以96年度訴字第2802號刑事判決判處有期徒刑1 年，於97年
    4 月30日，經臺灣高等法院以97年度上訴字第1225號刑事判
    決駁回上訴而告確定，97年5 月22日判決確定，刑期起算日
    期為97年9 月23日，指揮書原載執行完畢日期為98年9 月22
    日，縮刑期滿日期為98年9 月10日；又因詐欺案件，於99年
    10月29日，經本院以99年度簡字第8256號刑事簡易判決判處
    有期徒刑4 月，100 年1 月28日判決確定，於100 年5 月31
    日因易科罰金執行完畢，此有臺灣高等法院被告前案紀錄表
    在卷可稽，其受徒刑之執行完畢後，5 年以內故意再犯有期
    徒刑以上本案肇事致人受傷而逃逸罪，應依刑法第47條第1
    項之規定論以累犯，並依法加重其刑。爰審酌被告駕車肇事
    逃逸之犯罪動機、目的、被害人所受之傷勢及被告之品行、
    智識程度、犯罪後於本院準備程序坦承犯行，且業與被害人
    成和解（見卷附和解筆錄）等一切情狀，量處如主文所示之
    刑，以資懲儆。
貳、公訴不受理部分：
一、公訴意旨另以：被告陳桂林係營業用小客車司機，為以駕駛
    計程車為業之人，於100 年7 月4 日9 時50分許，駕駛車號
    226-B3號計程車，沿新北市板橋區○○○路往土城方向行駛
    ，行經南雅南路2 段148 號，欲迴轉行駛時，本應注意車前
    狀況，及汽車迴車前，應暫停並顯示左轉燈光或手勢，看清
    無來往車輛，始得迴轉，且依當時情形，並無不能注意之情
    事，竟疏未注意其左側有由李芳杏所騎乘之M77-228 號重機
    車直行通過，即貿然迴轉，致兩車發生碰撞，李芳杏因而倒
    地受有右手肘、右膝及右踝擦傷、右手肘、右肩及右髖部挫
    傷、頭部創傷等傷害。因認被告陳桂林涉犯刑法第284 條第
    2 項前段之業務過失傷害罪嫌。
二、按告訴乃論之罪，告訴人於第一審辯論終結前得撤回其告訴
    ；告訴經撤回者，應諭知不受理之判決；諭知不受理之判決
    ，得不經言詞辯論為之，刑事訴訟法第238 條第1 項、第30
    3 條第3 款、第307 條分別定有明文。
三、查本件告訴人李芳杏告訴被告陳桂林過失傷害案件，檢察官
    認被告係觸犯刑法第284 條第2 項前段之業務過失傷害罪嫌
    ，則依刑法第287 條前段之規定，須告訴乃論。茲據告訴人
    於第一審辯論終結前具狀撤回告訴，此有撤回告訴狀附卷足
    憑，揆諸前開說明，就此部分爰不經言詞辯論，逕為不受理
    判決之諭知。
據上論斷，應依刑事訴訟法第299 條第1 項前段、第303 條第3
款、第307 條，刑法第185 條之4 、第47條第1 項，判決如主文
。
本案經檢察官黃明絹到庭執行職務。
中    華    民    國    100   年    12    月    13    日
                  刑事第八庭  審判長法  官  陳鴻清
                                    法  官  劉安榕
                                    法  官  張兆光
以上正本證明與原本無異。
如不服本判決，應於判決送達後10日內敘明上訴理由，向本院提
出上訴狀 (應附繕本) ，上訴於臺灣高等法院。其未敘述上訴理
由者，應於上訴期間屆滿後20日內向本院補提理由書「切勿逕送
上級法院」。
                                    書記官  黃頌棻
中    華    民    國    100   年    12    月    13    日
附錄本案論罪科刑法條全文：
刑法第185 條之4 ：
駕駛動力交通工具肇事，致人死傷而逃逸者，處六月以上五年以
下有期徒刑。